# 完全权益法抵消的一些问题！

提问人：茶前饭后 时间：2016-11-27 23:08:51
请问陈版，今天看案例时遇到个问题，B公司是A公司的子公司，A公司持有C公司20%的股权并对其实行权益法核算，本年度C公司销售给B公司一笔货物，毛利为 50 万元，损益调整先正常计提，期末A公司在做合并报表中这部分抵消时只抵消了50*20%=10万元的投资收益和长期投资，我的理解如果是完全权益法，这种逆流交易是不是要抵消投资收益和存货呢？望版主不吝赐教！

回答人：chenyiwei
完全权益法下，因为该事项属于C（联营企业）销售货物给B（子公司，合并集团成员企业），在合并报表层面相当于逆流交易，因此在合并报表层面应就未实现损益抵销调整存货和投资收益，即借：投资收益 100 ，贷：存货 100 。

提问人：茶前饭后 时间：2016-11-28 09:32:00
哦！多谢版主，那么这个情况实际上与C公司销售给A公司的情况抵消结果是一样的对吧？还有就是：如果逆流交易不存在投资方期末合并报表，那么这个投资方的投资收益只需剔除按比例分摊的未实现投资收益即可，不需要再抵消第二个分录了对吧？拜谢！

回答人：chenyiwei
后一问题，基本赞同你的理解。对逆流交易标的存货价值的调整仅在投资方合并报表层面进行。

回答人：chenyiwei
在合并报表层面，与C直接销售给A的逆流交易抵销结果一样，与B是否为A的全资子公司无关。

提问人：dfhjobs 时间：2016-11-29 00:27:30
陈老师，您这个分录我不很理解，我觉得该是借：长期股权投资 10 万；贷：存货 10 万；怎么会借：投资收益呢？

回答人：chenyiwei
你看到的“借：长期股权投资 10 万；贷：存货 10 万”是在个别报表层面已作权益法调整（借：投资收益，贷：长期股权投资）的基础上再追加的，所以叠加后的效果就是借：投资收益，贷：存货。A个别报表层面权益法未调整